【裁判字號】    99,審易,484
【裁判日期】    991029
【裁判案由】    詐欺等
【裁判全文】
臺灣新竹地方法院刑事判決             99年度審易字第484號
公  訴  人  臺灣新竹地方法院檢察署檢察官
被      告  丙○○
上列被告因詐欺等案件，經檢察官提起公訴（99年度偵緝字第32
6 號），本院依簡式審判程序判決如下：
    主  文
丙○○意圖為自己不法之所有，以詐術使人將本人之物交付，處
有期徒刑伍月，如易科罰金，以新臺幣壹仟元折算壹日。
    事  實
一、丙○○於民國97年7 月初，因見丁○○所有放置於新竹市○○區○○街148 巷60號旁空地上之建築材料一批無人看管，
    認有機可乘，竟基於意圖為自己不法所有之犯意，以其先前
    向不知情之友人劉秀香借用、由劉秀香之子蕭國鴻所申辦門
    號0000000000號之行動電話聯絡不知情之乙○○，佯稱要出
    售上開空地之建築材料等語，乙○○乃邀不知情之妻舅甲○○一同洽購，雙方並於97年7 月8 日15時30分許，至上開空
    地觀看該批建築材料及估價，乙○○及甲○○因此均陷於錯
    誤，誤認上開建築材料確為丙○○所有，乙○○乃同意以新
    臺幣（下同）16萬元之價格，向丙○○購買工作板模支撐鐵
    架1500支，甲○○則同意以8 萬元之價格，向丙○○購買柳
    安角材1400支及板模600 個，渠等並於翌日（即97年7 月9
    日）即交付上揭款項予丙○○，乙○○即指示不知情之蕭朝
    矩、林琴雄及羅玠富等人，分別駕駛營業大貨車及營業大貨
    曳引車等車輛，將上開空地上之工作板模支撐鐵架1500支，
    載運至位於臺中縣龍井鄉○○村○○路「變電所」旁之倉庫
    存放，甲○○則指示不知情之王志明，駕駛營業大貨曳引車
    ，將上開空地上之柳安角材1400支及板模600 個等物，載至
    位於臺中縣沙鹿鎮○○路「樂群新村」旁產業道路內之倉庫
    存放，丙○○即以前開方式，利用乙○○、甲○○、蕭朝矩
    、林琴雄、羅玠富及王志明等人將上開空地上之工作板模支
    撐鐵架1500支、柳安角材1400支及板模600 個等物搬運離去
    而竊取之，並收得詐欺所得款項共計24萬元。嗣丁○○於99
    年7 月12日15時許發現上開工作板模支撐鐵架等物遭竊，乃
    報警處理，並調閱監視錄影畫面，始為警循線查悉上情，並
    扣得前揭工作板模支撐鐵架、柳安角材及板模等物（均已發
    還）。
二、案經丁○○訴由新竹市警察局第三分局報請臺灣新竹地方法
    院檢察署檢察官偵查起訴。
     理  由
一、本件被告丙○○所犯為刑法第339 條第1 項之詐欺取財罪及
    同法第320 條第1 項之竊盜罪，均非死刑、無期徒刑、最輕
    本刑為3 年以上有期徒刑之罪，或高等法院管轄第一審之案
    件，被告於本院準備程序進行中，就被訴事實為有罪之陳述
    ，經本院合議庭認合於新修正刑事訴訟法第273 條之1 第1
    項之規定，裁定進行簡式審判程序，合先敘明。
二、訊據被告丙○○對於上揭事實坦承不諱，並經告訴人丁○○
    及被害人乙○○、甲○○等人於歷次警詢、偵訊及本院審理
    時指述被害情節綦詳，且為證人蕭國鴻、劉秀香、蕭朝矩、
    林琴雄、羅玠富及王志明等人於警詢時、暨證人蕭國鴻、劉
    秀香及證人乙○○之太太廖英妨等人於偵訊時分別證述在卷
    ，且有新竹市警察局第三分局扣押筆錄影本2 份、扣押物品
    目錄表2 紙、新竹市警察局第三分局中華派出所受理各類案
    件紀錄表、受理刑事案件報案三聯單、贓物認領保管收據影
    本各1 份、車籍查詢—基本資料詳細畫面4 份、現場及監視
    錄影畫面翻拍照片等21幀、通聯調閱查詢單及雙向通聯紀錄
    等資料1 份在卷足稽，足認被告前開所為自白確與事實相符
    而堪採信，本案事證已臻明確，被告所為前開犯行，足堪認
    定，應予依法論科。
三、查本件被告丙○○佯稱上開空地上建築材料等物為其所有，
    致使被害人乙○○及甲○○均陷於錯誤，誤信上開物品確為
    被告所有，而分別交付16萬元及8 萬元之代價予被告，被告
    即藉由使不知情之證人蕭朝矩、林琴雄、羅玠富及王志明等
    4 人搬運上開物品至他處之方式而竊取告訴人丁○○所有之
    上揭物品，並因之取得詐騙款項，是核其所為，係犯刑法第
    339 條第1 項之詐欺取財罪及同法第320 條第1 項之竊盜罪
    。又被告利用不知情之被害人乙○○、甲○○、證人蕭朝矩
    、林琴雄、羅玠富及王志明等人實施竊盜犯行，為間接正犯
    。又被告以一個佯稱上開建築材料為其所有而欲出售之行為
    ，致使被害人乙○○及甲○○均陷於錯誤而分別交付財物，
    並使被害人乙○○及甲○○分別進而指示證人蕭朝矩、林琴
    雄、羅玠富及王志明等人搬運上開物品至他處而竊取之，是
    以係以一行為而觸犯前述詐欺取財及竊盜罪等二罪名，為想
    像競合犯，應依刑法第55條規定，從一重之刑法第339 條第
    1 項之詐欺取財罪處斷。爰審酌被告正值壯年，卻不思以正
    當途徑合法賺取金錢，而以出賣他人物品之方式詐取對價並
    利用不知情之人行竊他人之物，顯見其漠視他人財物之所有
    權，守法意識薄弱，對民眾財產安全及社會治安均發生危害
    ，參以本案行竊之客體為建築材料，價值非低，被告經通緝
    始行到案、犯後迄於本院審理時方坦承不諱，惟未與告訴人
    及被害人等達成和解及賠償其等損害，兼衡被告之智識程度
    、犯罪動機、職業、家庭狀況等，暨檢察官雖陳稱：建議量
    處有期徒刑6 月至8 月等語，惟斟酌被告為上揭犯行之手段
    、獲取之不法所得金額、犯後終能坦承犯行等，認量處有期
    徒刑5 月尚屬適宜等一切情狀，量處如主文所示之刑，並諭
    知易科罰金之折算標準，以示懲儆。
據上論斷，應依刑事訴訟法第273 條之1 第1 項、第299 條第1
項前段，刑法第339 條第1 項、第320 條第1 項、第55條、第41
條第1 項前段，刑法施行法第1 條之1 第1 項、第2 項前段，判
決如主文。
本案經檢察官邱志平到庭執行職務。
中    華    民    國    99    年    10    月    29   日
                  刑事第九庭    法  官  楊惠芬
以上正本證明與原本無異。
如不服本判決應於收受本判決後10日內向本院提出上訴書狀，上
訴書狀應敘述具體理由。上訴書狀未敘述上訴理由者，應於上訴
期間屆滿後20日內補提理由書狀於本院( 均須按他造當事人之人
數附繕本 )「切勿逕送上級法院」。
中    華    民    國    99    年    11    月    1     日
                                書記官  劉雅文
附錄本案論罪科刑適用法條：
刑法第339 條第1 項：
意圖為自己或第三人不法之所有，以詐術使人將本人或第三人之
物交付者，處五年以下有期徒刑、拘役或科或併科一千元以下罰
金。
刑法第320 條第1 項：
意圖為自己或第三人不法之所有，而竊取他人之動產者，為竊盜
罪，處五年以下有期徒刑、拘役或五百元以下罰金。

司法院資訊處製作；財團法人民間司法改革基金會備份。
